臺灣高等法院刑事判決
110年度上易字第1197號
上  訴  人  
即  被  告  李○○




上列上訴人因違反保護令案件，不服臺灣臺北地方法院110年度
易字第26號，中華民國110年3月31日第一審判決（起訴案號：臺
灣臺北地方檢察署109年度偵字第25541號），提起上訴，本院判
決如下：
    主  文
上訴駁回。
    理  由
一、經本院審理結果，認第一審判決對被告李○○以其犯違反保護
    令罪，判處拘役20日，如易科罰金，以新臺幣1千元折算1日
    ，認事用法及量刑均無違法或不當，應予維持，並引用附件
    原判決記載之犯罪事實、證據及理由。　
二、被告上訴意旨略以：告訴人甲○○斷我頂樓的電，我只是去找
    她，打電話給她也不接，我沒有用腳踢踹其大門、用掃把揮
    打，我只有一直按電鈴，講話大聲難道就是咆哮，我是要請
    鄰居來理論，我也有請警察來協調，都協調不成，難道告訴
    人有保護令就可以違法妨害我自由嗎？她們母女講的都沒有
    證據等語。
三、經查：
　㈠原判決業已敘明告訴人之指述及其女乙○○之證詞，有警員黃
    凱振製作之家庭暴力通報表可佐，被告於民國109年8月18日
    下午4時許、翌日（19日）凌晨1時38分許，各有不斷按電鈴
    、大聲咆哮、踹踢、揮打告訴人住宅大門等舉動，經告訴人
    報警，被告均在警員到場前離去，並有受理各類案件紀錄表
    、報案三聯單在卷可憑，足認告訴人兩度通知警方到場，且
    於凌晨該次正式報案；參以被告於本院審理中自承因告訴人
    一直不出來，我就一直按電鈴按到她出來，我在外面大聲講
    ，你要讓我在上面被烤肉嗎等語，足見被告當時情緒並非平
    和，在告訴人遲遲不應門之狀況下，被告有告訴人指述之上
    開舉動，並非違背常理，是綜參卷內事證，堪以認定被告所
    為，並非單憑告訴人方之指述或證詞為證，被告此部分答辯
    ，並非可採。
　㈡本案暫時保護令經原審法院於109年8月10日核發，案發日為
    同年月18日、19日，被告並不否認知悉該暫時保護令之存在
    ，警員亦於同年月11日透過查訪告知被告該暫時保護令之相
    關規定及違反之效果，此有查訪表附於該暫時保護令卷內為
    據，若被告不服該暫時保護令，本應依法提起抗告，而非不
    循法律途徑解決，逕自決定是否遵守；是即便被告與告訴人
    間，當時有被告所述關於頂樓加蓋遭告訴人斷電是否合理之
    紛爭，被告仍不能於該暫時保護令有效期間內（直至109年1
    1月30日，原審法院方以109年度家護字第808、853號裁定，
    各駁回雙方對他方提起保護令之聲請，本案暫時保護令方失
    效），以違反該暫時保護令之方式表明自己主張或企圖為己
    伸張權利，故被告此部分所辯，實非有理。
　㈢本案暫時保護令規定，被告不得對告訴人為身體或精神上之
    不法侵害及騷擾，而按家庭暴力防治法第2條第1款及第4款
    規定，家庭暴力指家庭成員間實施身體、精神或經濟上之騷
    擾、控制、脅迫或其他不法侵害之行為；騷擾則指任何打擾
    、警告、嘲弄或辱罵他人之言語、動作或製造使人心生畏怖
    情境之行為。觀諸被告當時兩度所為，其持續不斷按電鈴、
    大聲咆哮、踹踢、揮打告訴人大門等舉動，目的皆在迫令告
    訴人出面處理（如被告所稱：要一直按到告訴人出來），而
    該處為告訴人及同棟大樓住戶之私宅，理應平靜安寧，並非
    人來人往或車水馬龍之商業辦公處所或其他公眾場合，被告
    此等非平和之舉動，自然會對屋內之告訴人形成嚴重被打擾
    甚至心生畏懼之感受（如告訴人所稱：整棟大樓都會聽到、
    會影響其他住戶），則依據前揭規定，被告確實違反本案保
    護令而犯違反保護令罪，原判決認事用法並無違誤，被告提
    起本案上訴，仍執前詞否認犯罪，自非有理。
四、結論：
　　被告犯罪事證明確，被告於本院不曾坦認犯行或表達悔意，
    亦不曾尋求與告訴人和解或徵得告訴人諒解之機會，參酌告
    訴人於本院準備程序所述之意見，本案量刑基礎事實並無任
    何改變，自無另行輕判之理。從而，被告上開對犯罪事實之
    爭辯，並非可採，原審量刑又無任何違誤，被告上訴為無理
    由，應予駁回。
據上論斷，應依刑事訴訟法第368條、第373條，判決如主文。
本案經檢察官戚瑛瑛提起公訴，檢察官羅建勛到庭執行職務。
中　　華　　民　　國　　110 　年　　8 　　月　　17　　日
                    刑事第八庭  審判長法  官  陳世宗  
                                      法  官  周明鴻
                                      法  官  吳勇毅 
以上正本證明與原本無異。
不得上訴。
                                      書記官  許家慧
中　　華　　民　　國　　110 　年　　8 　　月　　19　　日
附件：
臺灣臺北地方法院刑事判決
110年度易字第26號
公　訴　人　臺灣臺北地方檢察署檢察官
被　　　告　李○○　
　　　　　　　　　　




上列被告因違反家庭暴力防治法案件，經檢察官提起公訴（109
年度偵字第25541號），本院判決如下：
    主  文
李○○犯違反保護令罪，處拘役貳拾日，如易科罰金，以新臺幣壹
仟元折算壹日。
    犯罪事實
一、李○○與甲○○係姊妹，2人間具有家庭暴力防治法第3條第4款
    所定之家庭成員關係。李○○因對甲○○有家庭暴力行為，經本
    院於民國109年8月10日，核發109年度司暫家護字第204號民
    事暫時保護令（下稱本案保護令），裁定令李○○不得對甲○○
    實施身體或精神不法侵害之行為，亦不得對甲○○為騷擾之行
    為，本案保護令有效期間迄本院109年11月30日駁回甲○○之
    聲請時失其效力；而於109年8月11日，李○○經警員依規定執
    行上開民事暫時保護令，知悉該保護令內容。李○○明知上開
    保護令之內容，因其與甲○○間有租屋供給電力之糾紛，竟仍
    基於違反上開保護令之犯意，先於109年8月18日下午4時許
    ，在甲○○位於臺北市○○區○○○路0段000巷00弄0號0樓住處門
    口，以腳踹踢甲○○前揭住處之大門（下稱本案大門），並大
    聲咆哮；復接續於翌（19）日凌晨0時40分，在上址，以掃
    把揮打本案大門，且不斷按門鈴，而以上開方式對甲○○為騷
    擾行為。甲○○因不堪其擾，乃報警處理。
二、案經甲○○訴由臺北市政府警察局松山分局報告臺灣臺北地方
    檢察署偵查起訴。
    理  由
壹、證據能力部分：
一、按被告以外之人於審判外之言詞或書面陳述，除法律有規定
    者外，不得作為證據；又被告以外之人於審判外之陳述，雖
    不符合同法第159條之1至第159條之4之規定，但經當事人於
    審判程序同意作為證據，法院審酌該言詞陳述或書面陳述作
    成時之情況，認為適當者，亦得為證據。當事人、代理人或
    辯護人於法院調查證據時，知有第159條第1項不得為證據之
    情形，而未於言詞辯論終結前聲明異議者，視為有前項之同
    意，刑事訴訟法第159條第1項及第159條之5分別定有明文。
    查本案判決下列所引用之被告李○○以外之人於審判外之陳述
    ，因檢察官、被告迄至言詞辯論終結前均未就證據能力聲明
    異議（見本院110年度易字第26號卷【下稱本院卷】第37至4
    3頁），復經本院審酌該等證據之取得並無違法情形，且與
    待證事實具有關連性，證明力亦無顯然過低或顯不可信之情
    形，認以之作為證據使用均屬適當，應認有證據能力。
二、其餘資以認定本案犯罪事實之非供述證據，並無證據證明有
    違反法定程序取得之情形，且亦與本件待證事實具有證據關
    連性，均認有證據能力。
貳、實體事項： 
一、認定事實所憑之證據及理由：
    訊據被告固不否認於109年8月18日下午4時許、109年8月19
    日凌晨0時40分，有到告訴人甲○○住處按門鈴，惟矢口否認
    有何違反保護令之犯行云云，辯稱：我除了按門鈴，沒有以
    腳踹踢本案大門，也沒有以掃把揮打本案大門云云。經查：
（一）被告與告訴人甲○○係姊妹，前因被告對甲○○有家庭暴力行
      為，經本院於109年8月10日，核發本案保護令，裁定令被
      告不得對告訴人甲○○實施身體或精神不法侵害之行為，亦
      不得對甲○○為騷擾之行為；而於109年8月11日，經警員依
      規定執行上開民事暫時保護令，被告知悉該保護令內容等
      節，業據被告於偵訊時陳述在卷（見臺灣臺北地方檢察署
      109年度偵字第25541號卷【下稱偵卷】第52頁），核與證
      人即告訴人甲○○於警詢、偵訊時之證述相符（見偵卷第19
      至20、52頁），並有本案保護令影本1份、新北市政府警
      察局中和分局保護令執行紀錄表、家庭暴力案件相對人約
      制查訪表影本各1份在卷可參（見偵卷第25頁、本院109年
      度司暫家護字第204號卷宗第36至38、40頁），此部分事
      實，首堪認定。
（二）上揭犯罪事實欄所示事實，業據告訴人甲○○於警詢時證稱
      ：109年8月18日下午4時許我在家中，因為被告住在我住
      處之頂樓加蓋，說她不會再付任何房租，所以我告知被告
      會斷電，斷電後被告不斷以腳踹踢本案大門，並在樓梯口
      大聲咆哮，在警察來前被告就離開了，於109年8月19日凌
      晨0時40分又以掃把揮打本案大門且不斷按門鈴等語（見
      偵卷第19至20頁）；於偵訊中證稱：於109年8月18日下午
      4時許因為我把被告住處斷電，被告先到警局報案後，就
      跑到我家門口大鬧，踢本案大門大聲咆哮，然後我報警，
      被告就回家，109年8月19日凌晨0時40分被告又一直按我
      家門鈴，以掃把揮打本案大門等語（見偵卷第52頁）；證
      人即告訴人之女兒乙○○於偵訊中證稱：於109年8月18日晚
      上被告有用以掃把揮打本案大門、一直打門還有按我家門
      鈴，講話很大聲，我有報警等語（見偵卷第53至54頁）明
      確。衡以告訴人甲○○已就案發之時間、地點，及斯時被告
      2度以腳踹踢本案大門、大聲咆哮、以掃把揮打本案大門
      等細節均已詳細陳明，並非空泛指證，亦無刻意誇大、明
      顯矛盾或不合常情之處，且警詢、偵查時之證述互核一致
      ，茍非親身經歷且記憶深刻之事，絕難於接受訊問時就前
      揭案發主要情節一致證述。又被告於本院審理時亦自陳：
      於109年8月18日下午4時許及109年8月19日凌晨0時40分我
      有到告訴人甲○○家門口按門鈴，要告訴人甲○○來協商，不
      能直接斷我電等情（見本院卷第37頁），併參以警員黃凱
      振於109年8月19日凌晨2時39分製作之家庭暴力通報表，
      記載在案發經過為於109年8月18日下午4時許告訴人甲○○
      稱因被告不再付任何房租，故告訴人甲○○以簡訊告知被告
      將會斷電，斷電後被告不斷踹本案大門，並在樓梯口咆哮
      ，後續警方到場前離去，109年8月19日凌晨0時40分被告
      又以掃把揮打本案大門且不斷按門鈴，被告情緒失控已違
      反本案保護令等節，有家庭暴力通報表在卷可參（見偵卷
      第21、22頁），俱可佐告訴人甲○○上開證述，應屬事實而
      可採信。被告雖否認有以腳踹踢本案大門、大聲咆哮、以
      掃把揮打本案大門之行為，尚難逕信。
（三）按家庭暴力防治法第2條第4款規定之騷擾，係指任何打擾
      、警告、嘲弄或辱罵他人之言語、動作或製造使人生畏怖
      之行為，使他人因而產生不快不安之感受。被告因住處遭
      告訴人甲○○斷電而心生不滿，2度至告訴人甲○○住處按門
      鈴、以腳踹踢本案大門、大聲咆哮、以掃把揮打本案大門
      ，客觀上對告訴人甲○○當已構成騷擾。
（四）綜上，本案事證明確，被告犯行均堪認定，均應依法論科
      。
二、論罪科刑：
（一）核被告所為，係犯家庭暴力防治法第61條第2款之違反保
      護令罪。
（二）另被告於犯罪事實欄所示先後2次至告訴人前揭住處門口
      為騷擾行為，乃係基於同一犯罪目的，於密切接近之時間
      實施，侵害同一之法益，各行為之獨立性極為薄弱，依一
      般社會健全觀念，難以強行分離，應視為數個舉動之接續
      施行，應僅論以接續犯之一罪。
（五）爰以行為人之責任為基礎，被告明知本院已對告訴人甲○○
      核發本案保護令，其明知受有上開本案保護令，而不得對
      告訴人為騷擾等行為，卻仍為上開犯行，顯見其自我情緒
      管理能力及尊重他人法益之法治觀念均有待加強；兼衡被
      告於本院審理自陳為高職畢業之智識程度、目前無業、無
      需要扶養他人之家庭生活狀況（見本院卷第41至42頁），
      暨被告否認犯行之犯後態度、犯罪之動機、目的、手段等
      一切情狀，量處如主文所示之刑，並諭知易科罰金之折算
      標準，以示懲儆。
據上論斷，應依刑事訴訟法第299條第1項前段，判決如主文。
本案經檢察官戚瑛瑛偵查起訴，檢察官陳國安到庭執行職務。　
中　　華　　民　　國　　110 　年　　3 　　月　　31　　日
　　　　　　　　　刑事第十三庭  法　官　郭又禎
以上正本證明與原本無異。 
如不服本判決應於收受送達後20日內向本院提出上訴書狀，並應
敘述具體理由；其未敘述上訴理由者，應於上訴期間屆滿後20日
內向本院補提理由書（均須按他造當事人之人數附繕本）「切勿
逕送上級法院」。告訴人或被害人如對於本判決不服者，應具備
理由請求檢察官上訴，其上訴期間之計算係以檢察官收受判決正
本之日期為準。 
                                書記官  殷玉芬 
中　　華　　民　　國　　110 　年　　4 　　月　　1 　　日
附錄本案論罪科刑法條全文：
家庭暴力防治法第61條
違反法院依第14條第1項、第16條第3項所為之下列裁定者，為本
法所稱違反保護令罪，處3年以下有期徒刑、拘役或科或併科新
臺幣10萬元以下罰金：
一、禁止實施家庭暴力。
二、禁止騷擾、接觸、跟蹤、通話、通信或其他非必要之聯絡行
    為。
三、遷出住居所。
四、遠離住居所、工作場所、學校或其他特定場所。
五、完成加害人處遇計畫。